【裁判字號】    97,交聲,24
【裁判日期】    970418
【裁判案由】    聲明異議
【裁判全文】
臺灣屏東地方法院交通事件裁定          97年度交聲字第24號
原處分機關  交通部公路總局高雄區監理所屏東監理站
異  議  人
即受處分人  甲○○
上列受處分人因違反道路交通管理處罰條例案件，對於交通部公
路總局高雄區監理所屏東監理站民國97年1 月9 日所為屏監違字
第裁82-V00000000號裁決（原舉發通知單號碼：屏警交字第V000
00000 號）聲明異議，本院裁定如下：
    主  文
異議駁回。
    理  由
一、異議意旨略以：異議人即受處分人甲○○於民國96年11月14
    日下午3 時39分許，在屏東市古松巷221 號前，為警舉發有
    機器腳踏車駕駛人行駛道路時使用手持行動電話通話之違規
    情事，旋經原處分機關即交通部公路總局高雄區監理所屏東
    監理站97年1 月9 日屏監違字第裁82-V00000000號裁決，依
    道路交通管理處罰條例第31條之1 第2 項規定，對異議人甲
    ○○作成罰鍰新臺幣（下同）1,000 元之處分。惟前揭時地
    異議人甲○○為警舉發時，雖跨坐車牌號碼WRM-655 號輕型
    機車座位上，並持行動電話通話，惟該車當時係處於靜止狀
    態，未曾啟動，車身猶以腳架支撐離地，自無構成前開違規
    情事可言，爰依法聲明異議，請求本院撤銷原處分機關所為
    裁決云云。
二、按機器腳踏車駕駛人行駛於道路時，使用手持式行動電話進
    行撥接或通話者，處新臺幣1,000 元罰鍰，道路交通管理處
    罰條例第31條之1 第2 項定有明文。本件異議人甲○○於前
    揭時地為屏東縣警察局屏東分局崇蘭派出所警員依機器腳踏
    車駕駛人違規於行駛道路時使用手持式行動電話通話，以屏
    警交字第V00000000 號舉發違反道路交通管理事件予以舉發
    ，旋經原處分機關交通部公路總局高雄區監理所屏東監理站
    於97年1 月9 日作成屏監違字第裁82-V00000000號裁決，依
    道路交通管理處罰條例第31條之1 第2 項規定，對異議人甲
    ○○處罰鍰1,000 元等情，除據異議人甲○○具狀並於本院
    調查時到庭陳述在卷，另經證人即承辦警員周朝法到庭證述
    綦詳，復有舉發違反道路交通管理事件通知單、裁決書各1
    紙，及本院依職權調得顯示異議人甲○○使用之0000000000
    號行動電話，於上開時地確有經現場附近通話基地台連線通
    話之通聯紀錄在卷可參。
三、本件異議意旨雖否認異議人甲○○有騎車行進中使用手持式
    行動電話通話之違規情事云云。惟查，前揭時地異議人甲○
    ○係因持用手持式行動電話通話中並駕駛輕型機車自其住處
    ，即屏東縣古松巷195 號所在之巷口駛出左轉時，適與自其
    轉入方向對向駛來，以2 人2 （機）車方式執行轄區巡邏勤
    務之屏東縣警察局屏東分局崇蘭派出所警員會車而過，經2
    警發現其違規情事而調頭自其後方行駛約幾10公尺，至古松
    巷221 號前始趕上並將異議人甲○○攔下告發，異議人甲○
    ○及至為警攔下時，仍繼續通話約數秒後始停止通話等情，
    業據證人即承辦警員周朝法於本院97年4 月3 日行調查程序
    時，到庭結證綦詳，與異議人甲○○於本院行準備程序時到
    庭陳稱：當日伊係由工作處所先返家拿工具，旋即又到停放
    上開舉發地點之自用小客車上取物後始離開，本件係在離開
    前，坐在伊停放上開自用小客車後方之機車上播打行動電話
    之際為警舉發云云，迥然有異。然姑不論證人周朝法為依法
    執行勤務之警務人員，與異議人素不相識，遑論仇隙，原無
    構陷誣攀之動機，縱異議人亦自承先前均無因違規而遭證人
    取締之紀錄，猶可排除證人因經常處理異議人之違規事件而
    心存成見之可能性；又其前揭時地舉發本件違規事件時，係
    執行下午2 時至4 時間勤區查察勤務，勤務內容僅為巡邏及
    交通稽查，而當日除天候、路況良好，復為一般正常上班日
    ，無特殊影響交通流量之活動，期間舉發之違規件數猶僅2
    件，顯然欠缺因視線不良或勤務繁重而誤判之條件，況其舉
    發當時尚有同班值勤之警務人員在場隨同處理，苟見有誤，
    應無任令瑕疵延續並經原處分機關裁決而為異議人聲明異議
    ，徒增困擾之理，是其證言，客觀上已難認為有何可議之處
    ；茲本院經依職權於97年4 月7 日上午親赴現場勘驗並拍照
    結果，本件異議人甲○○自稱居住所在之「古松巷195 號」
    （卷附現場照片(六)）與上開舉發地點所在之「古松巷221 號
    」（卷附現場照片(十)），門牌編制雖同為「古松巷」，實則
    分別坐落在現場呈十字型交會之不同巷道中，方位依序略在
    該十字路口之西方（195 號）、北方（221 號），距路口並
    各有3 、40公尺之遙（卷附現場照片(四)、(五)、(六)、(七)、(八)、
    (九)、(十)），其現場相對位置及距離，並均與證人周朝法所述
    相符。反觀異議人甲○○雖辯稱當日為警舉發前，係自其上
    開住處出來至自用小客車上取物後，暫坐其停置該自用小客
    車後方，尚未經啟動之機車上使用行動電話而為警舉發云云
    ，然依本院現場勘驗結果，上開異議人住處（195 號）坐落
    上址係在整排2 樓造透天住宅其中1 戶，屋前道路並未劃設
    標線，周邊路旁多有可供停車之處所（卷附照片(五)、(九)），
    該戶於本院勘驗時，猶有車牌號碼0272-GN 號，經查登記於
    同戶異議人甲○○家人名下之自用小客車適停放屋前騎樓內
    （卷附照片(六)），衡情，苟如異議人甲○○所言意旨，其前
    揭時地停放機車及自用小客車等車輛之處，不僅捨其自家騎
    樓或鄰近處所，卻均停至距離7 、80公尺外，須經1 處路口
    轉折始能到達之上開舉發地點，往返猶均藉步行為之，縱前
    揭偶然於上班時間臨時返家取物亦復如是，顯與事理大相逕
    庭，無從採信。
四、綜上所述，本件依現有卷證，尚難認為原處分機關依前開舉
    發所為裁決認定之事實有何違誤，揆諸前開說明，其依道路
    交通管理處罰條例第31條之1 第2 項規定，處異議人甲○○
    罰鍰新臺幣1,000 元之裁決處分，核無不當，異議意旨請求
    本院撤銷其處分，即無理由，應予駁回。
五、依道路交通案件處理辦法第19條，裁定如主文。
中    華    民    國    97    年    4     月    18    日
                    交通法庭    法  官  陳松檀
以上正本證明與原本無異。
如不服本裁定應於收受送達後5 日內向本院提出抗告書狀敘述抗
告之理由抗告於臺灣高等法院高雄分院。
中    華    民    國    97    年    4     月    18    日
                                書記官  林祥玉


司法院資訊處製作；財團法人民間司法改革基金會備份。
